【裁判字號】    94,訴,3716
【裁判日期】    950104
【裁判案由】    偽造文書等
【裁判全文】
臺灣臺中地方法院刑事判決              94年度訴字第3716號
公  訴  人  台灣台中地方法院檢察署檢察官
被      告  庚○○
上列被告因偽造文書等案件，經檢察官聲請簡易判決處刑（九十
四年度偵字第九四六○號、一五三四一號），本院豐原簡易庭認
為不宜以簡易判決處刑，移送本院刑事庭適用通常程序審判，被
告於準備程序中就被訴事實為有罪之陳述，經告知簡式審判程序
之旨，並聽取公訴人、被告之意見後，由本院合議庭裁定由受命
法官獨任進行簡式審判程序，判決如下：
    主    文
鄭客彬共同連續行使偽造私文書，足以生損害於他人，處有期徒
刑肆月，如易科罰金，以參佰元折算壹日。附表所示「戊○○」
署押共拾肆枚，均沒收之；又意圖為自己不法之所有，以不正方
法由自動付款設備取得他人之物，處有期徒刑參月，如易科罰金
，以參佰元折算壹日。應執行有期徒刑伍月，如易科罰金，以參
佰元折算壹日。附表所示「戊○○」署押共拾肆枚，均沒收之。
    犯罪事實
一、庚○○於民國九十四年一月八日十九時三十分許，在臺中縣
    東勢鎮○○路麥當勞後方停車場，發現戊○○所有之花旗銀
    行信用卡（卡號：0000000000000000號）
    置於該處而脫離戊○○之持有，竟意圖為自己不法之所有，
    將上開花旗銀行信用卡予以侵占入己。庚○○侵占上開戊○○花旗銀行信用卡後，竟基於意圖為自己不法所有及行使偽
    造文書之概括犯意，連續於下列時地，或單獨，或與辛○○
    （嗣到庭後，另行審結）基於犯意之聯絡，為下列之行為：
  (一)九十四年一月八日二十三時十分許，持上開花旗銀行信用卡
    前往臺中縣東勢鎮○○路六七八號「乙○○○○」，刷卡加
    油新臺幣（下同）一百元，而由庚○○在一式二聯簽帳單之
    持卡人簽名欄內，冒用「戊○○」之名義偽造署押「戊○○
    」之署押二枚（共一份簽帳單，每份簽帳單之第二聯係複寫
    而成），表明係「戊○○」本人消費，而偽造該簽帳單，隨
    即交付予特約商店「乙○○○○」之成年員工而行使之，致
    該員工誤認係「戊○○」本人消費而陷於錯誤，為其加油，
    庚○○因而詐得價值一百元之汽油，足生損害於戊○○、花
    旗銀行及特約商店「乙○○○○」。
  (二)九十四年一月八日二十三時十一分許，持上開花旗銀行信用
    卡前往臺中縣東勢鎮○○路六七八號「乙○○○○」，刷卡
    加油四百元，而由庚○○在一式二聯簽帳單之持卡人簽名欄
    內，冒用「戊○○」之名義偽造署押「戊○○」之署押二枚
    （共一份簽帳單，每份簽帳單之第二聯係複寫而成），表明
    係「戊○○」本人消費，而偽造該簽帳單，隨即交付予特約
    商店「乙○○○○」之成年員工而行使之，致該員工誤認係
    「戊○○」本人消費而陷於錯誤，為其加油，庚○○因而詐
    得價值四百元之汽油，足生損害於戊○○、花旗銀行及特約
    商店「乙○○○○」。
  (三)九十四年一月九日零時二十八分許，持上開花旗銀行信用卡
    前往臺中縣石岡鄉○○路二號「甲○○○○」，刷卡加油三
    百五十元，而由庚○○在一式二聯簽帳單之持卡人簽名欄內
    ，冒用「戊○○」之名義偽造署押「戊○○」之署押二枚（
    共一份簽帳單，每份簽帳單之第二聯係複寫而成），表明係
    「戊○○」本人消費，而偽造該簽帳單，隨即交付予特約商
    店「甲○○○○」之成年員工而行使之，致該員工誤認係「
    戊○○」本人消費而陷於錯誤，為其加油，庚○○因而詐得
    價值三百五十元之汽油，足生損害於戊○○、花旗銀行及特
    約商店「甲○○○○」。
  (四)九十四年一月九日零時二十九分許，持上開花旗銀行信用卡
    前往臺中縣石岡鄉○○路二號「甲○○○○」，刷卡加油二
    百元，而由庚○○在一式二聯簽帳單之持卡人簽名欄內，冒
    用「戊○○」之名義偽造署押「戊○○」之署押二枚（共一
    份簽帳單，每份簽帳單之第二聯係複寫而成），表明係「戊○○」本人消費，而偽造該簽帳單，隨即交付予特約商店「
    甲○○○○」之成年員工而行使之，致該員工誤認係「戊○○」本人消費而陷於錯誤，為其加油，庚○○因而詐得價值
    二百元之汽油，足生損害於戊○○、花旗銀行及特約商店「
    甲○○○○」。
  (五)九十四年一月十日八時四十分許，夥同與其有犯意聯絡之辛○○（嗣到庭後，另行審結），持上開花旗銀行信用卡前往
    臺中縣豐原市○○路五一二之一號「豐和加油站」，刷卡加
    油一千一百元，而由辛○○在一式二聯簽帳單之持卡人簽名
    欄內，冒用「戊○○」之名義偽造署押「戊○○」之署押二
    枚（共一份簽帳單，每份簽帳單之第二聯係複寫而成），表
    明係「戊○○」本人消費，而偽造該簽帳單，隨即交付予特
    約商店「豐和加油站」之成年員工而行使之，致該員工誤認
    係「戊○○」本人消費而陷於錯誤，為其加油，庚○○、辛○○因而詐得價值一千一百元之汽油，足生損害於戊○○、
    花旗銀行及特約商店「豐和加油站」。
  (六)九十四年一月十日八時四十五分許，夥同與其有犯意聯絡之
    辛○○，持上開花旗銀行信用卡前往臺中縣豐原市○○路五
    一二之一號「豐和加油站」，刷卡加油一千零二元，而由辛○○在一式二聯簽帳單之持卡人簽名欄內，冒用「戊○○」
    之名義偽造署押「戊○○」之署押二枚（共一份簽帳單，每
    份簽帳單之第二聯係複寫而成），表明係「戊○○」本人消
    費，而偽造該簽帳單，隨即交付予特約商店「豐和加油站」
    之成年員工而行使之，致該員工誤認係「戊○○」本人消費
    而陷於錯誤，為其加油，庚○○、辛○○因而詐得價值一千
    零二元之汽油，足生損害於戊○○、花旗銀行及特約商店「
    豐和加油站」。
  (七)九十四年一月十日九時三十七分許，夥同與其有犯意聯絡之
    辛○○，持上開花旗銀行信用卡前往前往位於臺中縣豐原市
    ○○街九二號之「丙○○○○○」，刷卡購買金項鍊一條，
    而由辛○○在一式二聯簽帳單之持卡人簽名欄內，冒用「戊○○」之名義偽造署押「戊○○」之署押二枚（共一份簽帳
    單，每份簽帳單之第二聯係複寫而成），表明係「戊○○」
    本人消費，而偽造該簽帳單，隨即交付予特約商店「丙○○○○○」之成年員工而行使之，致該員工誤認係「戊○○」
    本人消費而陷於錯誤，交付上開財物，庚○○、辛○○因而
    詐得價值四萬三千元之金項鍊一條，足生損害於戊○○、花
    旗銀行及特約商店「丙○○○○○」，辛○○隨即在臺中縣
    東勢鎮某處不知情之不詳銀樓變賣上開金項鍊一條後與庚○○朋分花用。嗣經花旗銀行詢問戊○○是否有上開刷卡金額
    ，始悉上情而報警查獲。
二、庚○○另行起意，於九十四年六月二十二日下午某時許，在
    臺中縣新社鄉慶西村大排九號劉先峰之住處，向劉先峰佯稱
    其認識國泰世華銀行豐北分行之行員，可代為辦理提高該銀
    行之現金卡之貸款額度，但須先清償現金卡之欠款後始能辦
    理，致使劉先峰信以為真，先行匯款三萬元至劉先峰在該銀
    行所開設之000000000000現金卡帳戶內，並將
    國泰世華銀行之現金卡（含密碼）交予庚○○，庚○○取得
    上開國泰世華銀行之現金卡後，竟意圖為自己不法之所有，
    本於利用不正方法由自動付款設備詐得財物之犯意，持上開
    現金卡，接續於九十四年六月二十二日十四時四十七分許、
    同日十四時五十一分許，至臺中縣豐原市○○路與大明路口
    豐原郵局之自動提款機，以上開國泰世華銀行現金卡插入自
    動提款機，並輸入該現金卡密碼之不正方法，接續提領現金
    而詐領二萬元、七千元，合計共二萬七千元。嗣經劉先峰以
    電話向國泰世華銀行豐北分行行員查證始知上情而報警查獲
    。
二、案經戊○○、劉先鋒訴由臺中縣警察局東勢分局報請臺灣臺
    中地方法院檢察署檢察官聲請簡易判決處刑，本院豐原簡易
    庭認為不宜以簡易判決處刑，移送本院刑事庭適用通常程序
    審判。
    理    由
一、上開事實，業據被告於警詢、偵查及本院審理時坦承不諱，
    核與證人即被害人戊○○、劉先鋒於警詢及偵查中證述信用
    卡遭盜刷及現金卡遭盜領之情節相符合（見九十四年度偵字
    第九四六○號偵查卷第十頁至第十三頁、第三十六、第四十
    二頁、九十四年六月二十四日、同年七月十七日警詢筆錄、
    九十四年度偵字第一五三四一號偵查卷第十二頁），且經證
    人即丙○○○○○負責人張碧寧於警詢證述被告庚○○與同
    案被告辛○○刷卡購買金項鍊等情明確（見九十四年度偵字
    第九四六○號偵查卷第三十八頁、第三十九頁），復據證人
    即廖客彬之友廖德尉於警詢時指認監視錄影帶畫面中之人即
    為被告廖客彬無誤（見九十四年度偵字第九四六○號偵查卷
    第十五頁），並有美商花旗銀行客戶交易明細一覽表一紙、
    中國石油股份有限公司石岡豐勢路站監視錄影畫面二幀、丙○○○○○監視錄影畫面二幀、丙○○○○○簽帳單一紙、
    中國石油股份有限公司石岡豐勢路站簽帳單、中國石油股份
    有限公司東勢站簽帳單、丁○○○○簽帳單各二紙、國泰世
    華銀行現金卡交易明細表一紙、豐原郵局自動提款機之監視
    錄影畫面翻拍照片五幀附卷可稽，堪認被告之自白及證人戊○○、劉先鋒、張碧寧、詹德尉之證述均與事實相符合而足
    採信，本件事證明確，被告犯行，應可認定。
二、按信用卡簽帳單因表示持卡人領收特約商店給付交易標的之
    性質，具有收據性質，屬私文書。故核被告庚○○所為：(一)
    其將被害人戊○○所有之上開花旗銀行信用卡侵占入己，係
    犯刑法第三百三十七條之侵占離本人所持有之物罪。(二)其行
    使偽造簽帳單之行為，係犯刑法第二百十六條、第二百十條
    之行使偽造私文書罪。(三)其向商家詐取財物之行為，係犯刑
    法第三百三十九條第一項之詐欺取財罪。(四)被告以上開國泰
    世華銀行現金卡從自動提款機詐領現金之行為，則係犯刑法
    第三百三十九條之二第一項之以不正方法由自動付款設備取
    得他人之物罪。被告庚○○與同案被告辛○○就至豐和加油
    站及丙○○○○○盜刷信用卡之犯行，有犯意之聯絡與行為
    之分擔，為共同正犯。被告偽造「戊○○」署押為偽造私文
    書之階段行為；又偽造私文書之低度行為應為之後持以行使
    之高度行為吸收，均不另論罪。其先後七次行使偽造私文書
    及詐欺取財犯行，時間緊接，所犯分別為構成要件相同之罪
    ，顯均基於概括犯意而反覆為之，皆為連續犯，應依刑法第
    五十六條之規定，各論以一罪，並均加重其刑。又被告庚○○所犯侵占離本人持有之物罪、連續行使偽造私文書罪及連
    續詐欺取財罪三者間，有方法結果之牽連關係，應從一重之
    連續行使偽造私文書罪論處。被告庚○○所犯連續行使偽造
    私文書罪與以不正方法由自動付款設備取得他人之物罪，犯
    意各別，行為互異，應予分別論罪，合併處罰。爰審酌被告
    素行良好、並無前科、犯罪動機、所生危害，侵占離本人持
    有之信用卡盜刷，盜領他人之現金卡，不僅危害消費金融秩
    序，更損及被害人財產信用，冒名盜刷及盜領之金額尚非甚
    鉅及犯後坦承犯行，態度尚稱良好等一切情狀，分別量處如
    主文所示之刑，並諭知易科罰金之折算標準，並定其應執行
    之刑及易科罰金之折算標準。如附表所示消費簽帳單上偽造
    之「戊○○」署押十四枚（一式二聯，共七份，計十四枚署
    押），均應依刑法第二百十九條之規定，宣告沒收。
三、同案被告辛○○俟其到案後另行審理，併此敘明。
據上論斷，應依刑事訴訟法第四百五十二條、第二百七十三條之
一第一項、第二百九十九條第一項前段，刑法第五十六條、第二
十八條、第二百十六條、第二百十條、第二百十九條、第三百三
十七條、第三百三十九條第一項、第三百三十九條之二第一項、
第五十五條、第四十一條第一項前段、第五十一條第五款，罰金
罰鍰提高標準條例第一條前段，第二條，判決如主文。
本案經檢察官己○○到庭執行職務。
中    華    民    國    95    年    1     月    4     日
                  刑事第九庭    法  官  余德正
以上正本證明與原本無異。
如不服本判決，應於送達後十日內向本院提出上訴狀（須附繕
本），上訴於台灣高等法院台中分院。
                                書記官  廖日晟
中    華    民    國    95    年    1     月    6     日
附錄論罪科刑法條
刑法第210條
偽造、變造私文書，足以生損害於公眾或他人者，處五年以下有
期徒刑。
刑法第216條
行使第二百十條至第二百十五條之文書者，依偽造、變造文書或
登載不實事項或使登載不實事項之規定處斷。
刑法第337條
意圖為自己或第三人不法之所有，而侵占遺失物、漂流物或其他
離本人所持有之物者，處五百元以下罰金。
刑法第339條第1項
意圖為自己或第三人不法之所有，以詐術使人將本人或第三人之
物交付者，處五年以下有期徒刑、拘役或科或併科一千元以下罰
金。
刑法第339條之2第1項
意圖為自己或第三人不法之所有，以不正方法由自動付款設備取
得他人之物者，處三年以下有期徒刑、拘役或一萬元以下罰金。
附表：
┌───────────────────────────────────┐
│信用卡簽帳單持卡人欄內偽造之「戊○○」署押十四枚（簽帳單一式二聯）    │
├──────┬─────────────┬───────┬──────┤
│時間（民國）│     商  店  名  稱       │金額（新臺幣）│    署押    │
├──────┼─────────────┼───────┼──────┤
│94.1.8      │     乙○○○○           │100元         │  戊○○    │
├──────┼─────────────┼───────┼──────┤
│94.1.8      │     乙○○○○           │400元         │  戊○○    │
├──────┼─────────────┼───────┼──────┤
│94.1.9      │     甲○○○○           │350元         │  戊○○    │
├──────┼─────────────┼───────┼──────┤
│94.1.9      │     甲○○○○           │200元         │  戊○○    │
├──────┼─────────────┼───────┼──────┤
│94.1.10     │     丁○○○○           │1100元        │  戊○○    │
├──────┼─────────────┼───────┼──────┤
│94.1.10     │     丁○○○○           │1002元        │  戊○○    │
├──────┼─────────────┼───────┼──────┤
│94.1.10     │     丙○○○○○         │43000元       │  戊○○    │
└──────┴─────────────┴───────┴──────┘


司法院資訊處製作；財團法人民間司法改革基金會備份。
